【裁判字號】    99,訴,2268
【裁判日期】    991221
【裁判案由】    履行契約
【裁判全文】
臺灣板橋地方法院民事判決              99年度訴字第2268號
原      告  林陳素貞
訴訟代理人  林煒財
被      告  王永俊
上列當事人間請求履行契約事件，本院於中華民國99年12月7 日
言詞辯論終結，判決如下：
    主      文
被告應將所有坐落臺北縣三重市○○○段三二０地號、面積三八
．六六平方公尺所有權應有部分四分之一、同段三二一地號、面
積五五平方公尺所有權應有部分四分之一之土地及其上建物號即
建號六四七、門牌號碼臺北縣三重市○○街三六號一樓、面積五
一平方公尺之建物所有權全部移轉登記與原告。
訴訟費用由被告負擔。
    事實及理由
一、原告主張：兩造於民國99年7 月21日簽訂不動產買賣契約書
    ，由原告向被告買受其所有坐落臺北縣三重市○○○段320
    地號、面積38.66 平方公尺所有權應有部分4 分之1 、同段
    321 地號、面積55平方公尺所有權應有部分4 分之1 之土地
    及其上建物號即建號647 、門牌號碼臺北縣三重市○○街36
    號1 樓、面積51平方公尺之建物所有權全部（下稱系爭房地
    ），詎被告於簽約並收受第一次價金20萬元後，經多次連繫
    履行契約，均拒不依約履行，爰依買賣之法律關係，請求被
    告將系爭房地移轉登記與原告等語。併為聲明：如主文所示
    。
二、被告則以：被告確曾於99年7 月21日與原告簽約，將系爭房
    地出賣與原告，並收受20萬元定金，惟被告事後瞭解市場行
    情，認為出賣價格過低，主張停止買賣，並曾2 度主動電話
    告知原告願賠償如契約書所載之違約金，但原告並不同意，
    且至同年9 月4 日即不接電話，被告遂於同年9 月6 日、17
    日寄出存證信函予原告，被告並無詐欺之意思，願依約賠償
    原告損失等語。併為答辯聲明：原告之訴駁回。
三、按稱買賣者，謂當事人約定一方移轉財產權於他方，他方支
    付價金之契約；物之出賣人，負交付其物於買受人，並使其
    取得該物所有權之義務，民法第345 條第1 項、第348 條第
    1 項分別定有明文。查本件原告主張之事實，業據提出不動
    產買賣契約書及付款明細表影本、土地及建物登記謄本為證
    。被告對其有與原告訂立系爭房地之買賣契約並不爭執，雖
    辯稱：伊認出賣價格過低，主張停止買賣，願賠償原告違約
    金云云，惟依前開法條規定，出賣人即被告既負有使買受人
    即原告取得系爭房地所有權之義務，其自不得以願賠償違約
    金為由，而免除其應負之出賣人義務。從而，原告依買賣之
    法律關係，請求被告將系爭房地移轉登記與原告，為有理由
    ，應予准許。
四、本件事證已臻明確，兩造提出之其餘證據，經本院審酌後，
    認與判決結果不生影響，毋庸再予一一審酌，附此敘明。
五、結論：本件原告之訴為有理由，依民事訴訟法第78條判決如
    主文。
中    華    民    國    99    年    12    月    21    日
                  民事第一庭    法  官  高文淵
上列正本係照原本作成
如對本判決上訴，須於判決送達後20日內向本院提出上訴狀
中    華    民    國    99    年    12    月    21    日
                                書記官  黃瀅螢

司法院資訊處製作；財團法人民間司法改革基金會備份。
